臺灣高等法院臺南分院刑事判決　　　　 96年度上易字第472號
上　訴　人
即　被　告　甲○○
上列上訴人因竊盜案件，不服臺灣台南地方法院96年度易字第54
3號中華民國96年5月31日第一審判決（起訴案號：臺灣台南地方
法院檢察署九十六年度偵字第六○二七號），提起上訴，本院判
決如下：
    主  文
原判決撤銷。
甲○○竊盜，累犯，處有期徒刑參月，減為有期徒刑壹月又拾伍
日；又攜帶兇器竊盜，累犯，處有期徒刑拾月，減為有期徒刑伍
月。扣案之梅花扳手貳支、瓦斯噴槍壹支、瓦斯罐貳瓶及手套壹
雙均沒收之；應執行有期徒刑陸月，如易科罰金以新台幣壹仟元
折算壹日。扣案之梅花扳手貳支、瓦斯噴槍壹支、瓦斯罐貳瓶及
手套壹雙均沒收之。
    事  實
一、甲○○前因竊盜案件，經臺灣臺中地方法院以九十年度中簡
    字九○六號判處有期徒刑三月確定，於民國九十一年五月四
    日執行完畢，猶不知悔改。分別為下列犯行：
(一)、基意圖為自己不法之所有，於九十六年二月三日十四時許，
    前往臺南縣仁德鄉○○○街11之2號新視代科技有限公司（
    下稱新視代公司），徒手竊取鐵製樓梯腳踏板80公斤（價值
    約新台幣五百六十元），得手後旋變賣供己花用。
(二)、又意圖為自己不法之所有，於九十六年二月二十七日中午十
    二時許，騎乘車牌ZVY-三九五號輕型機車，再度前往新視代
    公司，手戴手套，並攜帶客觀上足以危害他人生命、身體安
    全，可供凶器使用之瓦斯噴槍一支、瓦斯罐二瓶及梅花扳手
    二支，竊取螺絲十二支（長四. 五公分）、白鐵水管接頭一
    個（重九公斤）（價值約新台幣二千元），得手後將之置放
    在其所騎乘之上開機車置物箱內，經新視代公司員工乙○○
    發現報警當場查獲。並扣得甲○○所有之梅花扳手二支、瓦
    斯噴槍一支、瓦斯罐二瓶及手套一雙。
二、甲○○上列犯罪事實(一)未被有偵查權之公務員或機關發覺前
    ，於歸仁分局仁德分駐所警員偵查犯罪事實(二)時，表示曾於
    犯罪事實(一)時、地竊取鐵製樓梯腳踏板，向員警自首坦承犯
    行，進而接受裁判。
三、案經臺南縣警察局歸仁分局報請臺灣臺南地方法院檢察署檢
    察官偵查起訴。
    理  由
一、本件係經被告於原審法院為有罪之表示，而以簡式審判程序
    加以審理，依據刑事訴訟法第二百七十三條之二、同法第一
    百五十九條第二項之規定，不適用同法第一百五十九條第一
    項、第一百六十一條之二、第一百六十一條之三、第一百六
    十三條之一及第一百六十四條至第一百七十條所規定證據能
    力認定及調查方式之限制，合先敘明。
二、上揭犯罪事實，業據被告於偵查及原審審理中迭承不諱，核
    與證人乙○○於警詢之證述相符，且有贓物認領保管單一紙
    及現場照片十張在卷可稽，復有被告持以行竊之梅花扳手二
    支、瓦斯噴槍一支、瓦斯罐二瓶及手套一雙扣案可證，堪認
    被告之自白與事實相符，犯行堪以認定，應依法論科。
三、按刑法第三百二十一條第一項第三款之攜帶兇器竊盜罪，係
    以行為人攜帶兇器竊盜為其加重條件，此所謂兇器，其種類
    並無限制，凡客觀上足對人之生命、身體、安全構成威脅，
    具有危險性之兇器均屬之，且祇須行竊時攜帶此種具有危險
    性之兇器為已足，並不以攜帶之初有行兇之意圖或有使用作
    竊盜工具為必要，亦不限於行為人自行攜帶至行竊現場者為
    限。查被告於行竊時所攜帶使用之梅花扳手、瓦斯噴槍、瓦
    斯罐為金屬材質（見警詢卷第十九頁），復可供人持以對外
    攻擊，如用以施暴、脅迫、抵抗，依一般社會觀念，已足使
    人之生命、身體、安全受有危害，自堪認為兇器。是核犯罪
    事實(一)被告所為，係犯刑法第三百二十條第一項之竊盜罪、
    犯罪事實(二)係犯刑法第三百二十一條第一項第三款之攜帶兇
    器竊盜罪。被告於犯罪事實(一)竊盜後犯罪未被有偵查權之公
    務員或機關發覺前，向員警自首坦承犯行，進而接受裁判，
    有警訊筆錄載明可稽，依自首之規定減輕其刑。又被告有如
    事實欄所載之前案執行紀錄，有臺灣高等法院被告全國前案
    紀錄表在卷可徵，其於前案執行完畢五年內故意再犯有期徒
    刑以上之罪，為累犯，均應依刑法第四十七條第一項之規定
    加重其刑。犯罪事實(一)部分，並依先加後減原則，加減其刑
    。被告所犯上開二罪間，犯意各別，罪名互異，應分論併罰
    。
四、原審因認被告該部分犯行罪證明確予以論科固非無見，惟查
    被告犯罪時間，在中華民國96年04月24日以前，所犯合於減
    刑條件，原審未及依法予以減刑，自有未合，被告上訴意旨
    認量刑太重，指摘原判決不當，雖無可取，然原判決既有可
    議，自應由本院將原判決及執行刑撤銷改判。爰審酌被告正
    值年壯，不思以正途獲取金錢，竟攜帶兇器行竊，對他人生
    命、身體安全危害非輕，惟其等竊得之財物價值非鉅，犯後
    坦承犯行，態度尚佳，且係因家境貧寒無力購買食物供小孩
    食用致犯竊行等一切情狀，分別量處如主文所示之刑，並依
    中華民國96年罪犯減刑條例第2條第1項第3款之規定減輕其
    刑，並定應執行之刑及諭知易科罰金之折算標準。另被告持
    以行竊之梅花扳手二支、瓦斯噴槍一支、瓦斯罐二瓶及手套
    一雙，係被告所有，供本案犯罪所用之物，業據供承在卷，
    爰依刑法第三十八條第一項第二款之規定宣告沒收之。
五、被告經合法傳喚無正當理由不到庭，爰不待其陳述逕行判決
    。
據上論斷，應依刑事訴訟法第三百六十九條第一項前段、第三
百六十四條、第三百七十一條、第二百九十九條第一項前段，第
三百二十條第一項、第三百二十一條第一項第三款、第四十七條
第一項、第六十二條、第三十八條第一項第二款、第四十一條、
第五十一條第五款、刑法施行法第一條之一第一項、第二項前段
、中華民國九十六年罪犯減刑條例第二條第一項第三款判決如主
文。
本案經檢察官羅清溪到庭執行職務。
中　　華　　民　　國　　96　　年　　9 　　月　　11　　日
                  刑事第三庭    審判長法　官  陳義仲
                                      法　官  蘇清水
                                      法　官  宋明蒼
以上正本證明與原本無異。
不得上訴。
                                      書記官  蔡蘭櫻
中　　華　　民　　國　　96　　年　　9 　　月　　11　　日
附錄本案論罪科刑法條全文：
中華民國刑法第320條第1款：
意圖為自己或第三人不法之所有，而竊取他人之動產者，為竊盜
罪，處5年以下有期徒刑、拘役或5百元以下罰金。
刑法第321條第1條第3款：
犯竊盜罪而有左列情形之一者，處6月以上、5年以下有期徒刑：
三  攜帶兇器而犯之者。
